【裁判字號】    95,上訴,3747
【裁判日期】    951121
【裁判案由】    兒童及少年性交易防制條例
【裁判全文】
臺灣高等法院刑事判決                95年度上訴字第3747號
上  訴  人
即  被  告  甲○○
義務辯護人  陳雅萍律師
上列上訴人因兒童及少年性交易防制條例案件，不服臺灣桃園地
方法院95年度訴字第1246號，中華民國95年8月25日第一審判決
（起訴案號：臺灣桃園地方法院檢察署95年度偵緝字第598號）
，提起上訴，本院判決如下：
    主  文
原判決撤銷。
甲○○意圖營利而媒介，使未滿十八歲之人為性交易，累犯，處
有期徒刑年貳月，併科罰金新台幣拾萬元，罰金如易服勞役，
以新台幣玖佰元即銀元佰元折算壹日。
    事  實
一、甲○○綽號「小偉」，前因妨害風化案件，經臺灣桃園地方
    法院於民國84年3月15日以83年度訴字第1601號，判處有期
    徒刑6月確定，經本院於84年12月19日以84年度上訴字第
    4237號上訴駁回確定，甫於86年12月13日執行完畢。猶不知
    悔改，復意圖營利而引誘、媒介，使未滿18歲之人為性交易
    之犯意、以出版品散布及刊登足以引誘、媒介、暗示之促使
    人為性交易之訊息之犯意，於91年11月19日在中國時報分類
    廣告第45版刊登「24H優外出到府，$3500，000000 0000」
    之足以引誘、媒介、暗示之促使人為性交易之訊息，迨報紙
    廣告刊登散布，男客依上開廣告撥打0000000000號行動電話
    聯絡欲點召女子從事姦淫之性交易時，甲○○即接聽電話，
    並在電話中與男客約妥地點，再搭載所媒介未滿18歲之Ａ０
    （00年00月生，真實姓名年籍資料詳卷）前往約定地點與男
    客從事姦淫之性交易，約定費用新台幣（下同）約3,500元
    至4,000元，由甲○○從中抽取百分之40牟利，餘歸應召之
    Ａ０所有。嗣於91年11月20日21時許，由並無性交易意思之
    警員張尹騰喬裝尋芳客，依刊登於中國時報之上開廣告撥打
    0000000000號行動電話，與甲○○於電話中約妥性交易地點
    為桃園縣桃園市○○○○街55號「芝加哥汽車旅館」後，甲○
    ○旋即駕駛不知情之吳佳慧（業經不起訴處分確定）所有車
    號F9 -1738號自小客車搭載所媒介之未滿18歲之Ａ０（00年
    00月生，真正姓名年籍資料詳卷）前往，於同日23時20分許
    抵達「芝加哥汽車旅館」門口，由甲○○為防止係員警喬裝
    ，乃先下車要求警員張尹騰出示身分證件供其查看，並先談
    妥姦淫之性交易價碼後，再叫Ａ０下車搭張尹騰所駕駛之車
    輛進入「芝加哥汽車旅館」216室，Ａ０進入該房間後，悉
    數褪去衣衫後，張尹騰即表明身分將其逮捕而性交易未遂，
    另埋伏「芝加哥汽車旅館」門口之警員吳天佑在接獲張尹騰
    電話表示可以行動時，乃趨前表明身分欲逮捕甲○○，為甲
    ○○駕駛上開車輛逃逸。
二、案經桃園縣警察局中壢分局報請臺灣桃園地方法院檢察署檢
    察官偵查起訴。
    理  由
一、訊據被告甲○○於本院行準備程序、審理時矢口否認有何意
    圖營利引誘、媒介女子與人性交易之犯行，辯稱：伊是冤枉
    的，伊從頭到尾都沒有坦承有刊登廣告、載小姐去性交易。
    警詢、偵查時，伊誤以為警察、檢察官問的是別的案子，所
    以才承認。（對Ａ０於法庭指證你就是「小偉」，載他去芝
    加哥汽車旅館的人有何意見？）（提示筆錄並告以要旨）於
    地院時，伊有看到她，但她從頭到尾沒有看伊，伊之前有罵
    過她，因為伊認為她有用毒品、所以罵她，她挾怨報復，伊
    根本不知道這件事情，伊也沒有登報紙，登在報紙上的電話
    號碼沒有看過云云。於原審則辯稱：因為時間已經久遠，所
    以忘記中國時報分類廣告第45版刊登「24H優外出到府，$35
    00，0000000000」之廣告是否我所刊登，伊是有用吳佳慧上
    開車輛，但是真的因為時間久遠，無法想起是否有載Ａ０前
    往應召，也不知道Ａ０未滿18歲云云。其前後所辯已不相一
    致。惟查：
（一）、被告迭於警詢、偵查中坦承：伊有於91年11月19日在中
        國時報分類廣告第45版刊登「24H優外出到府，$3500，
        000000 0000」之廣告，也有開車號F9-1738號自小客車
        帶小姐去應召等語（見95年度偵字第12276號卷第7頁至
        第11頁、第37頁至第38頁），核與證人Ａ０於原審審理
        時結證稱：91年11月20日是被告21時許先打電話給伊說
        有男客要性交易要來載伊過去，被告就到中山路與茄苳
        路口接伊上車，載伊到「芝加哥汽車旅館」門口，然後
        由被告先下車跟警員碰面交談，查驗身分，之後被告再
        叫伊上警員的車子進入「芝加哥汽車旅館」216室，伊
        進入房間脫衣後，警員就表明身分，性交易代價每次約
        4,000元，伊與被告六四拆帳，伊在向被告應徵時，就
        有告訴被告伊未成年等語。證人即警員吳天佑於原審審
        理結證稱：當時伊在外面埋伏，有看到被告下車與警員
        張尹騰交談，張尹騰說當時被告查驗他的身分，並談妥
        性交易價格後，被告就上車，Ａ０就下車坐上張尹騰的
        車子，伊跟在被告車後，下車表明身分準備要攔被告，
        被告就把車開上人行道逃逸等語（見原審卷第38頁）相
        符，另並有證人即警員張尹騰之職務報告書、91年11月
        19日在中國時報第45版分類廣告影本在卷可按，堪認被
        告確有於91年11月19日在中國時報刊登「24H優外出到
        府，$3 500，0000000000」之廣告，並且明知Ａ０未滿
        18歲，仍媒介未滿18歲之Ａ０與人性交易牟利無訛，被
        告上開所辯，無足採信。
（二）、綜上所述，被告確有意圖營利，媒介未滿18歲之女子與
        人性交易，從而被告犯行堪以認定。
二、（一）、被告行為後，刑法於94年2月2日修正公布，於95年
    7月1日施行。按行為後法律有變更者，適用行為時之法律，
    但行為後之法律有利於行為人者，適用最有利於行為人之法
    律，現行刑法第2條第1項定有明文。刑法第2條本身雖經修
    正，但刑法第2條既屬適用法律之準據法，本身尚無比較新
    舊法之問題，應一律適用裁判時之現行刑法第2條規定以決
    定適用之刑罰法律，核先敘明。又以本次刑法修正之比較新
    舊法，應就罪刑有關之共犯、未遂犯、想像競合犯、牽連犯
    、連續犯、結合犯，以及累犯加重、自首減輕暨其他法定加
    減原因（如身分加減）與加減例等一切情形，綜其全部罪刑
    之結果而為比較（參見最高法院95年度第8次刑庭會議決議
    ）。（二）、又被告行為時，刑法第47條係規定：「受有期
    徒刑之執行完畢，或受無期徒刑或有期徒刑一部之執行而赦
    免後，5年以內再犯有期徒刑以上之罪者，為累犯，加重本
    刑至2分之1。」，而被告行為後刑法第47條第1項修正為：
    「受徒刑之執行完畢，或一部之執行而赦免後，5年以內故
    意再犯有期徒刑以上之罪者，為累犯，加重本刑至2分之1」
    ，查本件被告所為之前開犯行，係屬故意犯罪，故比較新舊
    法之結果，新法及舊法對於被告並無利或不利之情形。（三
    ）、再按被告行為後，刑法第55條後段之牽連犯規定亦經修
    正刪除，是於新法修正施行後，被告所為違反引誘、媒介少
    女性交易罪與散布性交易訊息罪犯行，即須分論併罰。比較
    新舊法之規定，修正後之規定對於被告較為不利，自應適用
    行為時且較有利於被告之法律，即修正前刑法第55條後段之
    規定，從較重之一罪予以論處。（四）、刑法第33條第5款
    ，於94年1月7日修正、95年7月1日施行前之規定為：「主刑
    之種類如左：五、罰金：1元以上」，現行刑法之規定則為
    ：「主刑之種類如下：五、罰金：新台幣1,000元以上，以
    百元計算之」，而本件被告違反兒童及少年性交易防制條例
    之罪，應併科新台幣5,000,000元及得併科1,000,000元之罰
    金，依修正前或修正後之刑法，該罪罰金刑之最高額並無不
    同，惟依修正前之刑法，最低額為銀元1元，若換算為新台
    幣，為新台幣3元，較修正後刑法罰金刑最低為新台幣1,000
    元為低，因此，比較上述修正前、後之刑罰法律，修正後之
    刑法並未有利於被告。（五）、刑法第42條2項前段關於被
    告易服勞役之折算標準，於94年1月7日修正、95年7 月1日
    施行前之規定為：「易服勞役以1元以上3元以下折算1日。
    但勞役期間不得逾6個月」，依修正刪除前罰金罰鍰提高標
    準條例第2條前段規定，就其原定數額提高為100倍折算1日
    ，則本件被告行為時之易服勞役折算標準，應以銀元300 元
    即新台幣900元折算1日。修正後之刑法第42條第3項前段規
    定：「易服勞役以新台幣1,000元、2,000元或3,000元折算1
    日。但勞役期間不得逾6個月」，比較新舊法之結果，修正
    後之刑法較有利於被告。（六）、綜合上述，各條文修正前
    、後之比較，95年7月11日修正施行後之刑法規定並未較有
    利於被告，揆諸前揭最高法院決議及修正後刑法第2條第1項
    前段、後段規定之「從舊、從輕」原則，自應全部適用被告
    行為時之法律，即修正前刑法之相關規定予以論處。
三、按所謂「性交易」，依兒童及少年性交易防制條例第2條係
    指有對價之性交或猥褻行為，而兒童及少年性交易防制條例
    第23條第2項之意圖營利引誘、容留、媒介、協助、或以他
    法，使未滿18歲之人為性交易罪，與刑法第231條第1項所規
    定之意圖使男女與他人性交或猥褻之行為，而引誘、容留或
    媒介以營利罪，2者之構成要件，除性交易之女子年齡要件
    不同外，其餘要件與刑法第231條第1項相同，故兒童及少年
    性交易防制條例第23條第2項為刑法第231條第1項之特別規
    定（見最高法院92年度台上字第2173號判決意旨）。再刑法
    第231條第1項前段之罪，以意圖使男女與他人為性交或猥褻
    之行為，而引誘、容留或媒介以營利為要件，亦即只要意圖
    營利，並使男女與他人為性交或猥褻行為，即成立犯罪，不
    以發生性交或猥褻之結果為必要，故行為人只要以營利為目
    的，並有使男女與他人為性交或猥褻行為之意圖，而著手引
    誘、容留或媒介行為，即構成該罪，至於該男女與他人是否
    有為性交或猥褻之行為，及是否果於媒介後獲得利益，則非
    所問（最高法院91年度台上字第844號判決、92年度台上字
    第4958號判決意旨），又引誘、媒介應包括的構成一罪，依
    情節較重之媒介罪行部分處斷（詳94年度台上字第6002號判
    決意旨），是核被告甲○○所為，係違反兒童及少年性交易
    防制條例第29條以廣告刊登足以引誘、媒介、暗示促使人為
    性交易之訊息罪、同法第23條第2項意圖營利而媒介未滿18
    歲之人為性交易罪。被告所犯兒童及少年性交易防制條例第
    23條第2項之罪與同法第29條之罪間，具有方法與結果之牽
    連關係，應依修正前刑法第55條之規定，從較重之兒童及少
    年性交易防制條例第23條第2項之罪處斷。又被告曾因妨害
    風化案件，經灣桃園地方法院於84年3月15日以83年度訴字
    第1601號，判處有期徒刑6月確定，經本院於84年12月19日
    以84年度上訴字第4237號上訴駁回確定，甫於86年12月13日
    執行完畢，此有本院被告全國前案紀錄表1紙在卷可稽，其
    於5年以內再犯本件之罪，為累犯，應依修正前刑法第47條
    之規定，加重其刑。
四、原審據以論罪科刑，固非無見，惟其認被告甲○○先於91年
    11月19日晚上8時許，接獲真實姓名年籍不詳之男子循上開
    廣告所撥打之電話後，談妥性交易之地點、金額後，即駕駛
    不知情之吳佳慧所有車號F9-1738號自小客車搭載所媒介之
    未滿18歲之Ａ０前往桃園縣桃園市哈斯勒汽車旅館，使Ａ０
    與該男子為性交易行為，得款4,000元，甲○○從中獲取
    1,500元之利益。認被告此次犯罪與前開經判決有罪部分，
    均係違反兒童及少年性交易防制條例第23條第2項意圖營利
    而媒介使未滿18歲女子為性交易犯行，時間緊接，方法相同
    ，觸犯犯罪構成要件相同之罪名，顯係基於概括之犯意為之
    ，依連續犯規定論以違反兒童及少年性交易防制條例第23條
    第2項意圖營利而媒介使未滿18歲女子為性交易罪之1罪，並
    依修正前之刑法第56條規定加重其刑云云，然經核其論據，
    亦僅有證人Ａ０之證詞，餘均付之闕如，據此尚不足為認定
    被告此部分犯罪之依據，且該部分事實亦未經檢察官提起公
    訴，原判決就此部分據以論罪科刑，尚嫌無據，應有未洽。
    被告上訴否認犯罪雖無理由，惟原判既有可議，自應由本院
    予以撤銷改判。爰審酌被告引誘、媒介未滿18歲之少女賣淫
    、犯後飾詞卸責、犯後態度非佳等一切情狀，量處如主文第
    2項所示之刑，並依修正前之刑法第42條第2項規定，就罰金
    部分諭知易服勞役之折算標準。至被告甲○○雖於偵查中供
    稱利用門號0000000000號行動電話刊登廣告，並藉以與不特
    定男客約定性交易地點，惟上開手機既未扣案，且被告甲○
    ○於審理中已否認上開電話為其刊登，無從證明前開手機為
    被告甲○○所有，為免將來執行發生疑義，爰不另為沒收之
    諭知。
五、移送併辦意旨（95年度偵字第12276號）另以：被告甲○○
    基於概括犯意，在報紙分類廣告刊登「S無限制上班時間，
    專車接送0000000000」廣告，引誘招攬不特定人為性交易，
    媒介女子潘韻屏與不特定男客從事性交易，每次性交易向男
    客收取3,500元，由被告獲得1,000元，其餘由應召小姐所得
    ，以此方式營利，嗣於95年5月19日下午2時20分許，為警在
    桃園縣龜山鄉○○路410巷22號前查獲，並扣得潤滑液1罐、
    保險套2個、帳冊1本、行動電話3支，認被告涉犯兒童及少
    年性交易防制條例第29條、刑法第231條第1項之罪，且與前
    開有罪部分具有連續犯之裁判上一罪關係，請併案審理云云
    。訊據被告甲○○於原審審理時矢口否認有何於95年間從事
    媒介性交易工作云云。查：按修正前刑法連續犯之成立，須
    行為人主觀上基於一概括犯意，自始即有按一定預期目標，
    反覆實施之意，始足當之。併案意旨所指被告媒介性交易犯
    行，係95年5月19日，距本件被告刊登足以引誘、媒介之促
    使人為性交易之訊息、媒介使未滿18歲女子為性交易之時間
    （即91年11月19日、20日），相隔逾近3年6月之久，犯罪時
    間尚非緊接，難認有概括之犯意。是移送併辦所指之犯行與
    本件難認係基於概括犯意而為，應無修正前連續犯關係，非
    裁判上一罪，法院自無從併辦（被告行為後，刑法第56條
    連續犯之規定，業於94年1月7日修正刪除，並於95年7月1日
    施行，則被告之犯行，因行為後新法業已刪除連續犯之規定
    ，此刪除雖非犯罪構成要件之變更，但顯已影響行為人刑罰
    之法律效果，自屬法律有變更，依新法第2條第1項規定，比
    較新、舊法結果，修正後之刑法並未有利於被告，應予敘明
    ）。
據上論斷，應依刑事訴訟法第369條第1項前段、第364條、第299
條第1項前段，兒童及少年性交易防制條例第29條、第23 條第2
項，95年7月1日修正施行後刑法第2條第1項前段、第11條前段、
修正前刑法第47條、第55條、第42條第2項，修正前罰金罰鍰提
高標準條例第2條，現行法規所定貨幣單位折算新台幣條例第2條
，判決如主文。
本案經檢察官沈明彥到庭執行職務。
中    華    民    國    95    年    11    月    21    日
                  刑事第八庭審判長法  官  鄭文肅
                                  法  官  陳國文
                                  法  官  江國華
以上正本證明與原本無異。
如不服本判決，應於收受送達後10日內向本院提出上訴書狀，其
未敘述上訴之理由者並得於提起上訴後10日內向本院補提理由書
（均須按他造當事人之人數附繕本）。
                                  書記官  陳玉嬋
中    華    民    國    95    年    11    月    23    日
附錄本案論罪科刑法條：
兒童及少年性交易防制條例第23條
引誘、容留、媒介、協助或以他法，使未滿十八歲之人為性交易
者，處一年以上七年以下有期徒刑，得併科新臺幣三百萬元以下
罰金。以詐術犯之者，亦同。
意圖營利而犯前項之罪者，處三年以上十年以下有期徒刑，併科
新臺幣五百萬元以下罰金。
以犯前項之罪為常業者，處五年以上有期徒刑，併科新臺幣七百
萬元以下之罰金。
媒介、收受、藏匿前三項被害人或使之隱避者，處一年以上七年
以下有期徒刑，得併科新臺幣三百萬元以下罰金。
前項收受、藏匿行為之媒介者，亦同。
第一項、第二項、第四項及第五項之未遂犯罰之。
兒童及少年性交易防制條例第29條：
以廣告物、出版品、廣播、電視、電子訊號、電腦網路或其他媒
體，散布、播送或刊登足以引誘、媒介、暗示或其他促使人為性
交易之訊息者，處五年以下有期徒刑，得併科新臺幣一百萬元以
下罰金。


司法院資訊處製作；財團法人民間司法改革基金會備份。
